# Protokoll-Internes Treffen am 07. Mai 2019

## Anwesend: 
Gordian, Jannik, Tobias, Rene, Jonas(+15), Theodor(+45)

## Inhalte:
- Parallelgruppe hat Probleme mit Code-aenderungen per Git
- Layout-Algorithmus-Gruppe: Stress Majorization is the way to go
- SDD erstellung
- 11:00 aendern der sitzordnung(Teilgruppen)
- Festlegung: einzelne addons sind keine subsystemsim SDD